臺灣高等法院高雄分院刑事裁定
111年度毒抗字第261號
抗  告  人  
即  被  告  沈峻麒



上列抗告人因聲請觀察勒戒案件，不服臺灣高雄地方法院中華民
國111年7月4日裁定(111年度毒聲字第469號)，提起抗告，本院
裁定如下：
    主  文
抗告駁回。
    理  由
一、抗告意旨略以：抗告人入監前至入監後皆未施打任何一劑新
    冠病毒疫苗，裁定勒戒須移至戒治所執行，期間恐與未知確
    診者同囚車，且至戒治所亦有相當機率與未知確診者同隔離
    舍房，返回原監亦同，恐有感染新冠肺炎風險。抗告人患有
    焦慮恐慌症，若確診該症會影響生命之健康安危，進而損害
    抗告人其他案件之公平、正當性（因可能影響本人對其他案
    件之原委事實陳述），抗告人憂慮現今監所及社會疫情相當
    嚴重，若果意外確診而導致抗告人後續案件之判決結果，實
    感不安、不妥，請改以有期徒刑執行之，可大大降低感染病
    毒及確診機率云云。
二、按犯毒品危害防制條例第10條之罪者，檢察官應聲請法院裁
    定，令被告入勒戒處所觀察、勒戒，其期間不得逾二月，同
    條例第20條第1項定有明文。查抗告人於民國110年10月26日
    11時許，在高雄市○○區○○○路00號16樓「好地方飯店」1657
    號房內，施用甲基安非他命1次事實，業據抗告人於警詢時
    坦承不諱，且抗告人為警採集之尿液，經送台灣檢驗科技股
    份有限公司檢驗，結果呈甲基安非他命陽性應等情，有該公
    司110年11月11日濫用藥物檢驗報告、桃園市政府警察局蘆
    竹分局真實姓名與尿液、毒品編號對照表（尿液編號：R110
    -194）在卷可稽，是抗告人確有於上揭時、地施用甲基安非
    他命之犯行，堪以認定。又109年1月15日修正公布、同年7
    月15日施行之毒品危害防制條例第20條第3項規定，犯第10
    條之罪於觀察、勒戒或強制戒治執行完畢釋放後，3年後再
    犯第10條之罪者，適用本條前2項之規定。上開所謂「3年後
    再犯」，只要本次再犯（不論修正施行前、後）距最近1次
    觀察、勒戒或強制戒治執行完畢釋放，已逾3年者，即該當
    之，不因其間有無犯第10條之罪經起訴、判刑或執行而受影
    響（最高法院109年度台上字第3826號判決意旨參照），查
    抗告人本次施用第一級毒品時間為110年10月25日，距其最
    近1次觀察、勒戒執行完畢釋放日即104年10月20日，已逾3
    年等情，有臺灣高等法院被告前案紀錄表可查，依上開最高
    法院判決意旨，應依修正後之毒品危害防制條例第20條第3
    項規定辦理，則本件抗告人犯毒品危害防制條例第10條第2
    項之施用第二級毒品罪，檢察官自得依修正後規定聲請法院
    裁定令入勒戒處所觀察、勒戒，原審據此裁定令抗告人入勒
    戒處所觀察、勒戒，其期間不得逾2月，並無違誤。
三、抗告人雖以上揭情詞提起抗告，惟查，抗告意旨未指摘原裁
    定有何違誤之處，所舉之依目前新冠病毒疫情狀況而認至勒
    戒處所接受觀察、勒戒恐有染疫之風險，乃其主觀臆測，核
    非是否裁定令抗告人入勒戒處所觀察、勒戒所應審酌之事項
    ，抗告意旨以之指摘原裁定不當，自無足採。綜上，原審依
    檢察官聲請，裁定令抗告人入勒戒處所觀察、勒戒，其期間
    不得逾2月，經核其認事用法均無不合。抗告意旨執前詞而
    提起抗告，為無理由，應予駁回。
據上論結，應依刑事訴訟法第412條，裁定如主文。　
中　　華　　民　　國　　111 　年　　8 　　月　　10　　日
                  刑事第九庭    審判長法  官  莊崑山
                                      法  官  惠光霞
                                      法  官  林家聖
以上正本證明與原本無異。
不得再抗告。
中　　華　　民　　國　 111　　年　　8 　　月　　10　　日
                                      書記官  王秋淑